ACORDAO-COMPLETO-2351410

ACÓRDÃO DE RELAÇÃO

ACÓRDÃO DE RELAÇÃO 3625/2019 ATA 15/2019 - PRIMEIRA CÂMARA

Acórdão 3625/2019-TCU-Primeira Câmara
	VISTOS, relatados e discutidos estes autos de que tratam, nesta etapa processual, de requerimento formulado pelo Hospital Santa Maria Ltda. para que "determine o cancelamento da inscrição e a imediata expedição de Certidão Negativa em nome do mesmo".
	Considerando que o Tribunal, por meio do Acórdão 8904/2012-TCU-Segunda Câmara, decidiu condenar os Srs. Antônio Dib Tajra e Luís Carlos Feitosa Tajra, solidariamente com o Hospital Santa Maria Ltda., ao ressarcimento das quantias recebidas indevidamente, no valor original de R$ 198.181,72, e ao pagamento das multas individuais de R$ 20.000,00;
	Considerando que, transcorridos os prazos recursais, os responsáveis não recorreram da aludida deliberação, que transitou em julgado em 19/3/2013;
	Considerando o disposto no art. 1º da Portaria-TCU 561/2017, no sentido de que o TCU manterá, em sistema informatizado, cadastro de responsáveis por contas julgadas irregulares (Cadirreg) com a relação histórica de todas as pessoas físicas e jurídicas que tiveram suas contas julgadas irregulares pelo TCU, a partir da data dos respectivos acórdãos condenatórios;
	Considerando que os responsáveis não constantes da lista de responsáveis com contas julgadas irregulares poderão emitir Certidão Negativa de Contas Julgadas Irregulares no Portal do TCU, conforme o art. 4º, § 5º, da referida portaria;
	Considerando que o expediente inominado pela entidade não visa objetivamente à reforma da deliberação proferida no Acórdão 8904/2012-TCU-Segunda Câmara, até porque já houve preclusão consumativa acerca da possibilidade de interposição de recursos;
	Considerando o parecer emitido pela Serur no sentido da inviabilidade de se admitir o expediente como recurso;
	Considerando que o Tribunal, por intermédio do Acórdão 2197/2018-TCU-Plenário, decidiu receber o expediente inominado como mera petição, e encaminhá-lo à Secex/PI para que se manifestasse sobre o pedido formulado pelo requerente; e
	Considerando a análise proferida pela Sec-PI, no sentido de que não cabe o deferimento de certidão negativa nos moldes requeridos pelo responsável, mesmo que tivesse havido pagamento da condenação imposta, o que não ocorreu até a presente data.
	ACORDAM os Ministros do Tribunal de Contas da União, reunidos em sessão da Primeira Câmara, em indeferir o pedido de certidão negativa formulado pelo Hospital Santa Maria Ltda. por falta de amparo regimental, em dar ciência desta deliberação ao interessado e em arquivar o presente processo.
1. Processo TC-Processo 005.913/2010-1 (TOMADA DE CONTAS ESPECIAL) 
	1.1. Apensos: Processo 007.992/2013-0 (COBRANÇA EXECUTIVA) ; Processo 007.994/2013-3 (COBRANÇA EXECUTIVA) ; Processo 007.996/2013-6 (COBRANÇA EXECUTIVA) ; Processo 007.997/2013-2 (COBRANÇA EXECUTIVA) 
	1.2. Responsáveis: Antonio Dib Tajra (XXX.552.843-XX) ; Hospital Santa Maria Ltda (06.873.111/0001-99) ; Luis Carlos Feitosa Tajra (XXX.684.883-XX) 
	1.3. Requerente: Hospital Santa Maria Ltda. (06.873.111/0001-99) 
	1.4. Entidade: Fundo Nacional de Saúde - MS
	1.5. Relator: Ministro Benjamin Zymler
	1.6. Representante do Ministério Público: Procurador Marinus Eduardo De Vries Marsico
	1.7. Unidades Técnicas: Secretaria de Recursos (SERUR) ; Secretaria de Controle Externo no Estado do Piauí (SECEX-PI) .
	1.8. Representação legal: Antonio Carlos Moreira Ramos (353/OAB-PI) e outros, representando Luis Carlos Feitosa Tajra, Hospital Santa Maria Ltda e Antonio Dib Tajra. 
	1.9 Determinações/Recomendações/Orientações: não há.

Primeira Câmara

Fundo Nacional de Saúde - MS

Antonio Dib Tajra (XXX.552.843-XX); Hospital Santa Maria Ltda (06.873.111/0001-99); Luis Carlos Feitosa Tajra (XXX.684.883-XX)

LUIS CARLOS FEITOSA TAJRA

BENJAMIN ZYMLER

TOMADA DE CONTAS ESPECIAL (TCE)

Secretaria de Recursos (SERUR); Secretaria de Controle Externo no Estado do Piauí (SECEX-PI).